---
title: "readme-kr"
---

```{r, include = FALSE}
knitr::opts_chunk$set(
  collapse = TRUE,
  comment = "#>"
)
```
# theeuh

<!-- badges: start -->
[![Lifecycle: stable](https://img.shields.io/badge/lifecycle-stable-brightgreen.svg)](https://lifecycle.r-lib.org/articles/stages.html#stable)
[![R-CMD-check](https://github.com/mrchypark/theeuh/workflows/R-CMD-check/badge.svg)](https://github.com/mrchypark/theeuh/actions)
[![runiverse-name](https://mrchypark.r-universe.dev/badges/:name)](https://mrchypark.r-universe.dev/)
[![runiverse-package](https://mrchypark.r-universe.dev/badges/theeuh)](https://mrchypark.r-universe.dev/theeuh)
[![Codecov test
coverage](https://codecov.io/gh/mrchypark/theeuh/branch/main/graph/badge.svg)](https://app.codecov.io/gh/mrchypark/theeuh?branch=main)
<!-- badges: end -->

`{theeuh(띄어)}` 패키지는 한글 띄어쓰기를 교정하는 기능을 제공합니다.

## 설치

### 1. 패키지 설치

``` r
install.packages("churon")
install.packages(
  "theeuh",
  repos = c("https://mrchypark.r-universe.dev", "https://cloud.r-project.org")
)
```

`{theeuh}`는 CRAN에 등록되어 있지 않습니다. CRAN에서 `{churon}`을 설치한 뒤
r-universe에서 `{theeuh}`를 설치하세요. `{theeuh}`는 ONNX 추론에 `{churon}`을
사용합니다. 처음 사용하기 전에 현재 R 세션에서 ONNX Runtime을 설치하세요.

``` r
churon::install_onnx_runtime(destdir = "~/.local/share/churon")
runtime_path <- Sys.getenv("ORT_DYLIB_PATH")
runtime_path
```

이후 R 세션에서는 출력된 경로를 `~/.Renviron`에 저장한 뒤 R을 다시 시작하고
`{theeuh}`를 불러오세요.

```
ORT_DYLIB_PATH=/위에서_출력된_경로
ORT_DISABLE_TELEMETRY=1
```

ONNX Runtime은 macOS arm64, Linux x64/arm64, Windows x64를 지원하며, macOS
x86_64는 ONNX Runtime 1.28.0 이상에서 지원하지 않습니다.
진단 정보 전송 설정은 다른 패키지가 먼저 런타임을 초기화할 때에도 적용됩니다.

## 사용법

```{r}
library("theeuh")
space("김형호영화시장분석가는'1987'의네이버영화정보네티즌10점평에서언급된단어들을지난해12월27일부터올해1월10일까지통계프로그램R을이용하여텍스트마이닝하여분석했다.")
```


## 특별 감사 

원본 패키지는 [전희원](https://github.com/haven-jeon)님이 만드신 [KoSpacing](https://github.com/haven-jeon/KoSpacing)입니다.
많은 부분의 코드와 모델파일들은 원본 패키지에 있는 것을 사용했습니다.
